臺灣新竹地方法院民事判決  
110年度訴字第595號
原      告  巫進來  
被      告  巫美惠  


上列當事人間請求清償借款事件，本院於民國110年8月30日言詞
辯論終結，判決如下：
    主  文
被告應給付原告新臺幣陸拾柒萬元，及自民國一一○年五月四日
起至清償日止，按年息百分之五計算之利息。
訴訟費用由被告負擔。
本判決第一項於原告以新臺幣貳拾貳萬肆仟元為被告供擔保後，
得假執行。
    事實及理由
一、原告主張：被告為原告之女兒，其於民國109年11月間因需
    錢孔急，向原告借款新臺幣（下同）67萬元，並簽立6張本
    票交予原告收執以擔保還款，原告遂以自己存款及向友人借
    款湊足67萬元現金交付予被告，被告並稱3日後即會還款予
    原告；詎被告取得系爭借款項後隨即失聯，迄今並未清償分
    文，已影響原告正常生活，為此爰依消費借貸之法律關係請
    求被告清償借款，並聲明：（一）被告應給付原告67萬元，
    及自起訴狀繕本送達翌日起至清償日止按年息百分之5計算
    之利息。（二）訴訟費用由被告負擔。（三）原告願供擔保
    請准假執行。
二、被告則以：其對於原告主張之借款金額及還款期限均無意見
    ，且原告提出之6張本票確係其親自簽名所開立，惟其目前
    並無能力清償系爭借款債務等語置辯。
三、得心證之理由：　　
（一）原告主張之前揭事實，業據其提出本票影本6紙為證，且
      為被告所不爭執，應認原告之主張為可採。至被告雖辯稱
      現階段無力清償原告欠款等語，然按債務人無為一部清償
      之權利。但法院得斟酌債務人之境況，許其於無甚害於債
      權人利益之相當期限內，分期給付，或緩期清償。民法第
      318條第1項前段定有明文。又按民法第318條第1項但書之
      規定，不過認法院有斟酌債務人境況，許其分期給付或緩
      期清償之職權，非認債務人有要求分期給付或緩期清償之
      權利（最高法院23年上第224號判例意旨參照）。又有無
      資力償還，乃執行問題，不能據為不履行義務之抗辯（最
      高法院19年上字第1733號判例意旨參照），是以無力清償
      並非得減免被告清償責任之法定事由，是被告執前詞置 
      辯，尚無足採。
（二）按稱消費借貸者，謂當事人一方移轉金錢或其他代替物之
      所有權於他方，而約定他方以種類、品質、數量相同之物
      返還之契約；借用人應於約定期限內，返還與借用物種類
      、品質、數量相同之物，未定返還期限者，借用人得隨時
      返還，貸與人亦得定一個月以上之相當期限，催告返還，
      民法第474條第1項、第478條分別定有明文。次按，遲延
      之債務，以支付金錢為標的者，債權人得請求依法定利率
      計算之遲延利息；應付利息之債務，其利率未經約定，亦
      無法律可據者，週年利率為百分之5；給付有確定期限者
      ，債務人自期限屆滿時，負遲延責任。給付無確定期限者
      ，債務人於債權人得請求給付時，經其催告而未為給付，
      自受催告時起，負遲延責任。其經債權人起訴而送達訴狀
      ，或依督促程序送達支付命令，或為其他相類之行為者，
      與催告有同一效力，民法第233條第1項前段、第203條、
      第229條第1項、第2項分別定有明文。查本件兩造間就系
      爭借款成立消費借貸關係，業經本院認定如前，從而，原
      告就系爭借款請求自起訴狀繕本送達翌日即110年5月4日
      起至清償日止，按年息百分之5計付遲延利息，與上開規
      定相符，對被告亦無不利，應予准許。
四、從而，原告依民法第478 條之規定，請求被告給付如主文第
    1 項所示之金額及利息，為有理由，應予准許。
五、原告陳明願供擔保請求宣告假執行，核無不合，爰酌定相當
    之擔保金額准許之。
六、本件判決基礎已臻明確，兩造其餘攻擊防禦方法及訴訟資料
    ，核與判決結果不生影響，爰不一一論述。
七、訴訟費用負擔之依據：民事訴訟法第78條。
中　　華　　民　　國　　110 　年　　9 　　月　　16　　日
                  民事第二庭    法  官  張詠晶
以上正本係照原本作成。
如不服本判決，須於本判決送達後二十日內向本院提出上訴狀（須按他造當事人之人數附繕本）。　　　　　　　　　　　　
中　　華　　民　　國　　110 　年　　9 　　月　　17　　日
                                書記官   蔡美如